# 合并报表问题请教

提问人：朱广洋 xa0242 时间：2019-01-10 11:05:05
各位版主好：
A 与 B 同属某央企集团下属企业，A 公司从B 公司收
购 C公司 50%股权，收购后 A与 B 公司各持有C公司 50%的股权，C公司董事长及财务经理由 A公司委派，总经理由 B公司委派，副总经理 2名，主管销售副总由 B公司委派，主管生产副总经理由 A 公司委派。C公司董事会由 3 名成员，A公司 2 名（包括一名职工董事财务经理担任），B公司 1 名。
收购协议中存在如下条款 “本次股权转让后，C 公司的财务报表由 A 公司合并”。
C 公司章程约定 “本公司由A 公司合并财务报表”。
C 公司章程约定股东参加股东会，按照出资份额享受表决权。约定董事会中每位董事享有一票表决权，董事会作出决议，必须经全体董事通过。
根据 C 章程对股东会及董事会的约定条款，A 与 B 公司均不能达到准则对控制的要求，但协议以及章程中明确了 A 公司合并 C 公司的财务报表，请问 A 公司合并 C公司是否合理？

回答人：chenyiwei
合并范围判断以控制为基础确定，但目前的条款事实上表明 A、B 都不能单独控制。因此 A、B 都不能单独将 C 纳入合并。协议或章程中约定由某方股东并表的约定，如果与基于 “控制三要素模型” 的结论相矛盾，则无效。
本案例中，既然 A、B 是同一集团内的子公司，那应当由 A、B 在其共同母公司的主持下签订表决权委托协议，约定 B将其在 C 的股东会、董事会中的表决权全部委托给 A 行使，这样 A 就可以合并 C的报表，也可以避免不必要的内耗。

提问人：朱广洋 xa0242 时间：2019-01-12 17:09:06
陈总，您好！再次打扰下。我们质检回复即使签订了股东会、董事会委托行使表决权的协议也不行，必须修改章程中有关股东会以及董事会议事规则的表述，您觉得有这个必要吗？

回答人：chenyiwei
因为 A、B 是同一控制下子公司，其委托关系可以较为稳定地存续，因此可以不必修改章程中有关股东会以及董事会议事规则的表述。如果多这一步，可能会因为其他股东反对而无法实现。